【裁判字號】    99,台抗,418
【裁判日期】    990610
【裁判案由】    聲請假扣押
【裁判全文】
最高法院民事裁定              九十九年度台抗字第四一八號
再 抗告 人  甲○○
訴訟代理人  焦文城律師
上列再抗告人因與國新有限公司間聲請假扣押事件，對於中華民
國九十九年四月三十日台灣高等法院高雄分院裁定（九十九年度
抗字第一一三號），提起再抗告，本院裁定如下：
    主  文
再抗告駁回。
再抗告訴訟費用由再抗告人負擔。
    理  由
按請求及假扣押之原因應釋明之。前項釋明如有不足，而債權人
陳明願供擔保或法院認為適當者，法院得定相當之擔保，命供擔
保後為假扣押，民事訴訟法第五百二十六條第一項、第二項定有
明文。故債權人聲請假扣押，就其請求及假扣押之原因均應加以
釋明。僅於釋明有所不足，而債權人陳明願供擔保或法院認為適
當者，法院始得定相當之擔保，命供擔保後為假扣押。若債權人
就其請求及假扣押之原因，有任何一項未予釋明，法院即不得為
命供擔保後假扣押之裁定。本件再抗告人為保全其對於相對人國
新有限公司之薪資、不休假獎金、代繳稅款及違約金等請求，聲
請台灣高雄地方法院（下稱高雄地院）裁定准其供擔保後，對相
對人之財產在新台幣（下同）五百五十九萬二千六百三十元之範
圍內為假扣押。原法院以：再抗告人主張相對人積欠其薪資、不
休假獎金、代繳稅款及違約金等共五百五十九萬二千六百三十元
，有合約書、檢察官緩起訴處分書、存證信函為證，固堪認再抗
告人已就請求之原因為釋明，僅釋明有所不足。然查相對人因再
抗告人於擔任高茂診所負責醫師期間盜刷健保卡，向健保局詐領
健保給付，經檢察官緩起訴處分，向再抗告人終止契約。而再抗
告人與相對人間之契約既經終止，自不得繼續擔任高茂診所負責
醫師及專任醫師，且其亦拒絕配合辦理變更負責人事宜，則相對
人無從更換負責人繼續營業甚明。是以相對人因無法繼續經營高
茂診所，而將該診所建物另行出租，並搬遷診所內醫療設備、儀
器等財產，應屬財務管理行為，並符社會常情，尚難謂有脫產之
嫌。再抗告人提出顯示高茂診所鐵捲門關閉及貼有出租告示之照
片、記載高茂診所大門深鎖已無營業事實之台南市衛生局函，要
難認其已就假扣押原因為釋明，因而維持高雄地院所為駁回再抗
告人假扣押聲請之裁定，駁回其抗告，揆之上開說明，並無適用
法規顯有錯誤之情事。再抗告意旨，指摘原裁定不當，聲明廢棄
，難認為有理由。
據上論結，本件再抗告為無理由。依民事訴訟法第四百九十五條
之一第二項、第四百八十一條、第四百四十九條第一項、第九十
五條、第七十八條，裁定如主文。
中    華    民    國  九十九  年    六    月    十    日
                      最高法院民事第六庭
                          審判長法官  劉  福  來
                                法官  陳  國  禎
                                法官  陳  重  瑜
                                法官  吳  麗  女
                                法官  簡  清  忠
本件正本證明與原本無異
                                      書  記  官
中    華    民    國  九十九  年    六    月  二十一  日
                                                      K

司法院資訊處製作；財團法人民間司法改革基金會備份。
